臺灣桃園地方法院刑事判決     
110年度易字第921號
公  訴  人  臺灣桃園地方檢察署檢察官
被      告  陳沛宇



上列被告因妨害自由案件，經檢察官提起公訴（110年度偵續字
第1號、110年度偵續字第2號），本院判決如下：
    主  文
陳沛宇以強暴妨害人行使權利，處拘役拾伍日，如易科罰金，以
新臺幣壹仟元折算壹日。
    事  實
一、陳沛宇為陳天來及陳楊滿之二女兒，其明知廠長余鴻森為安
    利鋼鐵有限公司(下稱安利公司，代表人：陳天來)所有位在
    桃園市○○區○○○路0段000巷0號建築物之實際管理人，竟基於
    強制之犯意，於民國109年2月17日13時許，未經詢問桃園市
    ○○區○○○路0段000巷0號之納稅義務人即其父親陳天來、實際
    管理人余鴻森並徵得渠等同意，無故侵入安利公司所有位在
    桃園市○○區○○○路0段000巷0號之建築物內，並居住在上開建
    築物2樓董事長房間內，經陳雅鈴代陳天來請求其離去，仍
    拒絕離開，直至同年3月9日始離去，以此方式妨害安利鋼鐵
    有限公司使用上開建築物之權利。
二、案經安利公司訴由桃園市政府警察局楊梅分局報告臺灣桃園
    地方檢察署檢察官偵查起訴。
    理  由
壹、程序部分：
一、按法院認為應科拘役、罰金或應諭知免刑或無罪之案件，被
    告經合法傳喚無正當理由不到庭者，得不待其陳述逕行判決
    。刑事訴訟法第306條定有明文。查被告陳沛宇經本院合法
    傳喚，應於111年5月16日下午2時30分到庭進行審判程序，
    屆期開庭時間卻無故不到庭，有本院送達證書、報到單各1
    紙為憑（見本院卷第33頁、第51頁），爰依首開規定，就被
    告被訴部分一造辯論為判決。
二、本院以下所引用被告陳沛宇以外之人於審判外之陳述，檢察
    官及被告於本院準備程序及審判期日中，均未對於其證據能
    力聲明異議（見本院審易卷第56頁，本院卷第54頁至第57頁
    ），而視為同意該等證據具有證據能力，且本院審酌各該證
    據資料製作時之情況，亦無違法不當或證明力明顯過低之瑕
    疵，以之作為證據應屬適當，依刑事訴訟法第159 條之5 規
    定，認該等證據均具證據能力。
三、至於本判決所引用之非供述證據部分，與本案均有關聯性，
    亦無證據證明係實施刑事訴訟程序之公務員以不法方式所取
    得，依刑事訴訟法第158 條之4 之反面解釋，當有證據能力
    ，本院復於審理時，提示並告以要旨，使檢察官及被告充分
    表示意見，自得為證據使用。
貳、實體部分：
一、訊據被告陳沛宇固坦承有於109年2月17日13時許，居住在桃
    園市○○區○○○路0段000巷0號2樓董事長房間，經余鴻森及陳
    雅鈴請求離去，仍拒絕離開，直至同年3月9日始離去之事實
    ，惟矢口否認有何以強暴妨害人行使權利之犯行，辯稱：其
    有經過陳鈴鈴、陳楊滿、余鴻森同意云云。經查：
（一）被告於109年2月17日13時許，居住在桃園市○○區○○○路0段
      000巷0號2樓董事長房間，經余鴻森及陳雅鈴請求離去，
      仍拒絕離開，直至同年3月9日始離去之事實，業據證人即
      被告妹妹陳雅鈴、余鴻森分別於警詢、偵訊證述明確（證
      人陳雅鈴部分，見偵字第17562號卷第11頁至第13頁、第5
      7頁至第59頁，偵字第17855號卷第21頁至第24頁，偵續字
      第1號卷第23頁至第26頁；證人余鴻森部分，見偵字第175
      62號卷第57頁至第59頁，偵字第17855號卷第31頁至第34
      頁，偵續字第1號卷第23頁至第26頁），復有現場照片在
      卷可參（見偵字第17855號卷第51頁至第53頁），且為被
      告所不否認，是前開事實，首堪認定。
（二）被告雖以前詞置辯，惟查，證人陳鈴鈴於警詢證稱：其不
      知道被告有入住○○市○○區○○○路0段000巷0號等語（見偵字
      第17855號卷第37頁至第39頁）；證人陳楊滿於偵訊亦證
      稱：陳鈴鈴沒有打電話給我，詢問被告能否入住○○市○○區
      ○○○路0段000巷0號，是106年余鴻森跟我說陳沛宇進去工
      廠等語（見偵字第17855號卷第126頁）；證人余鴻森於警
      詢、偵訊均證稱：109年2月17日被告直接進來廠房住，沒
      有經過我同意等語（見偵字第17562號卷第57頁至第59頁
      ，偵字第17855號卷第31頁至第34頁，偵續字第1號卷第25
      頁），是被告前開所辯，有經過陳鈴鈴、陳楊滿、余鴻森
      同意云云，顯為事後卸責之詞，不足採信。
（三）綜上所述，被告所辯無非是事後卸責之詞，不足採信。本
      案事證明確，被告犯行洵堪認定，應依法論罪科刑。檢察
      官雖聲請傳喚證人余鴻森證明被告入住○○市○○區○○○路0段
      000巷0號未得其同意，惟證人余鴻森並未同意被告入住○○
      市○○區○○○路0段000巷0號乙情，於警詢、偵訊業已證述在
      卷，且前後一致，已如前所述，已無再行調查必要，併此
      敘明。
二、論罪科刑：
（一）按刑法第304條第1項所稱之強暴、脅迫，祇以所用之強脅
      手段足以妨害他人行使權利，或足使他人行無義務之事為
      已足，並非以被害人之自由完全受其壓制為必要。是核被
      告所為，係犯刑法第304條第1項之以強暴妨害人行使權利
      罪。
（二）爰審酌被告在未得陳天來、余鴻森同意，即逕入住○○市○○
      區○○○路0段000巷0號之董事長房間，雖受離去之請求仍不
      予理會，妨害安利鋼鐵有限公司使用上開建築物之權利，
      實屬不該，且犯後否認犯行，犯後態度不佳，兼衡告訴人
      所受損害，被告犯罪之動機、目的、手段與素行等一切情
      狀，量處如主文所示之刑，並諭知易科罰金之折算標準。
三、不另為不受理判決部分：
（一）按告訴乃論之罪，告訴人於第一審言詞辯論終結前得撤回
      其告訴；告訴經撤回者，應諭知不受理之判決，刑事訴訟
      法第238 條第1 項、第303 條第3 款分別定有明文。
（二）被告無故侵入桃園市○○區○○○路0段000巷0號建物之行為，
      檢察官認係涉犯刑法第306條第1項之侵入建築物罪，依同
      法第308條第1項之規定，須告訴乃論。茲據告訴人已以書
      狀撤回告訴，有聲請撤回告訴狀在卷可稽（見本院卷第29
      頁），揆諸上開說明，本應就此為不受理之判決，惟因公
      訴意旨認此部分與被告上開所犯之強制罪間具有想像競合
      犯之裁判上一罪關係，爰不另為不受理判決之諭知。
據上論斷，應依刑事訴訟法第299 條第1 項前段，判決如主文。
本案經檢察官施韋銘提起公訴，經檢察官黃鈺斐到庭執行職務。
中　　華　　民　　國　　111 　年　　6 　　月　　13　　日
                  刑事第六庭        法  官  何宇宸
以上正本證明與原本無異。
如不服本判決應於收受判決後20日內向本院提出上訴書狀，並應敘述具體理由。其未敘述上訴理由者，應於上訴期間屆滿後20日內向本院補提理由書(均須按他造當事人之人數附繕本)「切勿逕送上級法院」。　　　　　　　　　　　　　　　　　　
                                    書記官  趙于萱
中　　華　　民　　國　　111 　年　　6 　　月　　14　　日
附錄本案論罪科刑法條：
中華民國刑法第304條
以強暴、脅迫使人行無義務之事或妨害人行使權利者，處3年以
下有期徒刑、拘役或9千元以下罰金。
前項之未遂犯罰之。